# 股权稀释及交叉持股的合并处理

提问人：evalucky 时间：2023-03-01 10:10:
请教陈版主：
前提前提 1 、A公司100%持股B公司，B公司100%持股C公司；
2 、A公司与D公司投资设立E公司（A公司持E公司60%、D公司持E公司40%）。
现发 生事生事 项 ：E公司入股C公司5%，导致B公司持C公司比例被动稀释至95%。
求问： 1 、B公司合并层面股权被动稀释而确认的资本公司，在A公司合并层面依旧要体现吗？如果还继续保留B公司合并层面形成的资本公积，原因是什么呢？
2 、在A公司合并层面的少数股东权益及少数股东损益，是否应该为 少数股东权益=E公司净资产 _40%+C_ 公司净资产5% _40%_ ，少数股东损益 _=E_ 公司净利润40%+C公司净利润 _5%_ 40%。
3 、如果后续E公司又投资C公司5%，共计持10%，B公司持C公司股权进一步被稀释至90%，那么B公司合并层面与A公司合并层面的少数股东权益是视同一开始就持有10%而重新计算，还是在5%的基础上进行持续计算呢。

回答人：chenyiwei
1 、在A公司合并层面，只有E有少数股权40%，C没有外部股东。因此，只有在引入D公司对E投资时会产生少数股权，后续E对C投资属于合并报表范围内的内部交易，该项内部交易本身不会导致合并报表层面的权益发生变动，包括不会变动少数股东权益和归母权益。
2 、子公司之间的互相投资（如本案例中E对C投资5%）的投资成本部分不会导致母公司合并报表层面的少数股权发生变动。日后E在C的净利润和其他权益变动中所享有的份额有40%要分给少数股东D，这部分金额会导致合并报表中少数股东权益和少数股东损益的变动。
3 、如果后续E公司又投资C公司5%，共计持10%，B公司持C公司股权进一步被稀释至90%，这个交易仍然是合并范围内企业之间的交易，任何一个子公司的外部少数股东直接持股比例均未因此发生变动，因此，与前述E对C出资5%时类似，在完成内部投资的时点，A合并报表中的少数股东权益和少数股东损益都不会有变化。

提问人：evalucky 时间：2023-03-06 11:30:
十分感谢陈版主，那我这样理解对吗：因为A合并层面的少数股东其实只是D公司，后续只有当D公司对E公司的投资比例发生变化时，才会影响少数股东权益的变化，而当D公司持E公司股权不发生变化时，少数股东权益和少数股东损益都是按持续经营计算即可。

回答人：chenyiwei
是。